臺灣臺中地方法院刑事判決
111年度訴字第508號
公  訴  人  臺灣臺中地方檢察署檢察官
被      告  盧永欣




指定辯護人  本院公設辯護人楊淑婷  
上列被告因違反毒品危害防制條例案件，經檢察官提起公訴（11
0年度偵字第37597號、第37627號），本院判決如下：
    主    文
盧永欣犯販賣第二級毒品罪，累犯，處有期徒刑伍年壹月。未扣
案如附表編號1所示手機壹支及犯罪所得即價值新臺幣肆佰伍拾
元之遊戲點數均沒收，於全部或一部不能沒收或不宜執行沒收時
，追徵其價額。
    犯罪事實
一、盧永欣基於販賣第二級毒品以營利之犯意，於民國110年11
    月13日上午6時14分許，利用附表編號1所示手機，接獲張克
    偉（所涉犯行另由本院審理中）以LINE傳送之毒品交易訊息
    ，雙方談妥由盧永欣販賣重約0.1公克，價值新臺幣（下同
    ）500元之第二級毒品甲基安非他命與張克偉，及交易時、
    地後，盧永欣於同日晚上11時許，騎乘機車至臺中市○○區○○
    路00號之全家便利商店豐原綠山店，將前揭約定之甲基安非
    他命置入菸盒，並放在隔壁巷子後，先在上開便利商店內，
    由張克偉將價值共計450元之遊戲點數利用某遊戲平臺轉匯
    予盧永欣，張克偉再依盧永欣之指示，前往拿取上開甲基安
    非他命，以此方式完成販賣第二級毒品甲基安非他命之交易
    。嗣於110年11月15日下午1時52分許，張克偉另案為警查獲
    後，配合警方向盧永欣要求購買毒品而相約在臺中市北屯區
    太原路2段與九龍街口見面，盧永欣到場後，旋為警逮捕，
    並扣得如附表所示之物（附表編號1所示手機嗣已由檢察官
    另案發還盧永欣），因而查悉上情。
二、案經臺中市政府警察局太平分局報告臺灣臺中地方檢察署檢
    察官偵查起訴。
    理    由
一、本判決下述所引用被告盧永欣以外之人於審判外之供述證據
    ，檢察官、被告及辯護人迄本院言詞辯論終結前，就該等證
    據之證據能力，皆未聲明異議，而本院審酌上開供述證據資
    料製作時之情況，並無不當取供或證明力明顯過低之瑕疵，
    認以之作為證據應屬適當，依刑事訴訟法第159條之5規定，
    認均具有證據能力。而本案所引用之其餘非供述證據，並無
    證據證明係實施刑事訴訟程序之公務員違背法定程序所取得
    ，依刑事訴訟法第158條之4反面解釋，應認均具有證據能力
    ，併此敘明。
二、認定犯罪事實所憑證據及理由
　㈠上開犯罪事實，業據被告於警詢、偵查及本院審理中坦承不
    諱〈見110偵37627卷（下稱偵1卷）第43-44、126-127、131
    頁、本院卷第145、239頁〉，核與證人即同案被告張克偉於
    警詢之陳述及偵查中之具結證述大致相符〈見偵1卷第51頁、
    110偵37597卷（下稱偵2卷）第168-169、190頁〉，並有被告
    與張克偉之LINE對話紀錄翻拍照片、對話錄音譯文（見偵1
    卷第頁53-55、99-103頁、偵2卷第109頁）、臺中市政府警
    察局太平分局110年11月15日搜索扣押筆錄、扣押物品目錄
    表、扣押物品收據(見偵1卷第59-65、69-75頁)在卷可稽，
    足認被告上開任意性自白與事實相符，堪以採信。
  ㈡被告於本院審理中供稱：我本案與張克偉談妥以價值500元之
    遊戲點數販賣重約0.1公克之甲基安非他命，我可以獲取的
    利潤為遊戲點數本身與減少購買遊戲點數所耗費之時間等語
    （見本院卷第145頁），是被告係基於營利意思，而為本案
    販賣第二級毒品甲基安非他命且交易完成，則被告本案販賣
    第二級毒品甲基安非他命犯行，有從中賺取牟利意圖及事實
    ，亦可認定。　
  ㈢綜上所述，本案事證明確，被告上揭犯行洵堪認定，應依法
    論科。
三、論罪科刑　　
  ㈠查甲基安非他命屬毒品危害防制條例第2條第2項第2款所規定
    之第二級毒品，不得非法持有、販賣。故核被告所為，係犯
    毒品危害防制條例第4條第2項之販賣第二級毒品罪。被告因
    販賣而持有第二級毒品甲基安非他命之低度行為，為其販賣
    之高度行為所吸收，不另論罪。
　㈡刑之加重減輕
    ⒈被告前因違反毒品危害防制條例案件，經本院分別判處徒
      刑確定，並經本院以107年度聲字第1348號裁定應執行有期
      徒刑6月確定；另因搶奪及毒品等案件，經本院分別判處
      徒刑，並以107年度聲字第2719號裁定應執行有期徒刑11月
      確定；另因搶奪及毒品等案件，經本院分別判處徒刑確定
      ，並以108年度聲字第638號裁定應執行有期徒刑1年1月確定
      。上開案件接續執行，於108年4月25日縮短刑期假釋付保
      護管束，於108年7月9日假釋期滿未經撤銷，視為執行完
      畢等情，有臺灣高等法院被告前案紀錄表存卷可考。其於
      有期徒刑執行完畢後，5年內故意再犯本案有期徒刑以上
      之罪，為累犯，並依司法院釋字第775號解釋意旨，審酌
      被告於前案執行完畢後，未生警惕，故意再為本案犯行，
      足見前罪之徒刑執行成效不彰，其對刑罰之反應力顯然薄
      弱，衡量本案犯罪情節及被告所侵害之法益，予以加重最
      低本刑並無罪刑不相當之情事，爰依刑法第47條第1項之
      規定加重其刑（除法定本刑無期徒刑不得加重部分外）。
      辯護人雖為被告辯護略稱：前案與本案所犯罪名、犯罪類
      型、侵害法益均不同，應無必要加重刑責等語（見本院卷
      第239頁），然本案被告既構成累犯之刑的加重事由，且
      查無司法院釋字第775號解釋意旨所稱「經以累犯加重最
      低本刑，其刑，將導致被告所受之刑罰超過其所應負擔罪
      責」之情形，且衡諸被告再犯本案，侵害社會法益更甚，
      顯見上揭累犯前科之執行未收成效，被告仍應依刑法第47
      條第1項規定加重其刑，附此敘明。　
    ⒉被告於偵查及本院審理中就本案販賣第二級毒品犯行均坦
      承不諱，已如上述，爰依毒品危害防制條例第17條第2項
      規定減輕其刑，並依法先加（除法定本刑無期徒刑不得加
      重部分外）後減之。
    ⒊查被告雖供稱其毒品來源為綽號「砲祥」，真實姓名為周
      柯霖之人等語（見本院卷第237頁），然經警多次與被告
      聯繫，被告卻始終無法提供「砲祥」之相關資料，故檢警
      機關無從查緝，本案未因而查獲「砲祥」等情，有臺中市
      政府警察局太平分局111年6月23日中市警太分偵字第1110
      015615號函暨員警職務報告書存卷可憑(見本院卷第103-1
      05頁)。被告於本院審理中復供稱：據我所知「砲祥」已
      另案入監服刑，先前員警有到我友人住家樓下準備逮捕「
      砲祥」，當時我剛號在該處的統一便利超商購物，員警就
      請我幫忙開門，但並沒有以關係人或其他身分詢問我等語
      （見本院卷第237頁），足認被告雖有供出其毒品來源，
      但並未提供任何「砲祥」之個人資料，亦未協助檢警機關
      追查「砲祥」，檢警機關並未因被告之供述而查獲其毒品
      上手，自無從依毒品危害防制條例第17條第1項規定減輕
      其刑。
　㈢爰以行為人之責任為基礎，審酌被告明知甲基安非他命屬毒
    品危害防制條例所列管之第二級毒品，不得非法持有、販賣
    ，且上開毒品對於他人身心健康、社會秩序之危害至深且鉅
    ，施用毒品者容易上癮而戒除不易，仍無視於國家杜絕毒品
    之禁令，而為本案販賣第二級毒品之犯行，加速毒品擴散，
    肇生他人施用毒品之來源，戕害國民身心健康，且有孳生其
    他犯罪之可能，犯罪所生危害程度非輕，所為實不足取；另
    考量被告販賣之毒品數量、價格；兼衡被告尚知坦承犯行之
    犯後態度、犯罪手段、自述之智識程度及家庭經濟生活狀況
    （見本院字卷第241頁）等一切情狀，量處如主文所示之刑
    ，以示懲儆。　
四、沒收　　　
　㈠查扣案後已發還被告如附表編號1所示手機，為被告持以與張
    克偉聯絡販賣毒品所用之物等節，業據被告供述在卷（見本
    院卷第145頁），並有其等之LINE對話紀錄翻拍照片在卷可
    佐（見偵1卷第89-103頁），應依毒品危害防制條例第19條
    第1項規定宣告沒收，並依刑法第38條第4項規定，於全部或
    一部不能沒收或不宜執行沒收時，追徵其價額。
  ㈡被告本案販賣毒品，僅實際向張克偉收取價值450元之遊戲點
    數等情，業據被告於本院審理中供述明確（見本院卷第239
    頁），堪認上開價值之遊戲點數為被告之犯罪所得，且未扣
    案，爰依刑法第38條之1第1項前段、第3項規定，宣告沒收
    或追徵其價額。
　㈢至扣案如附表編號2所示之物，並無證據證明與被告本案犯行
    有關，故不予宣告沒收，附此敘明。
據上論斷，應依刑事訴訟法第299條第1項前段，毒品危害防制條
例第4條第2項、第17條第2項、第19條第1項，刑法第11條、第47
條第1項、第38條第4項、第38條之1第1項前段、第3項，判決如
主文。
本案經檢察官馬鴻驊提起公訴，檢察官林卓儀到庭執行職務。
中　　華　　民　　國　　111 　年　　11　　月　　17　　日
                  刑事第十三庭  審判長法  官  劉敏芳
　　　　　　　　　
　　　　　　　　　                    法  官  劉依伶
　　　　　　　　　
　　　　　　　　                 　   法  官  黃世誠
以上正本證明與原本無異。
如不服本判決應於收受送達後20日內向本院提出上訴書狀，並應
敘述具體理由；其未敘述上訴理由者，應於上訴期間屆滿後20日
內向本院補提理由書（均須按他造當事人之人數附繕本）「切勿
逕送上級法院」。
　　　　                              書記官  陳慧君
中　　華　　民　　國　　111 　年　　11　　月　　17　　日
附表
編號 犯罪事實 備註 1 三星牌金色手機1支（IMEI：000000000000000，含門號0000000000號SIM卡1張） ⒈為被告所有，並供其本案犯罪所用。 ⒉已發還被告 2 玻璃球吸食器1個 無證據證明與被告本案犯行有關 
附錄論罪科刑法條
毒品危害防制條例第4條第2項
製造、運輸、販賣第二級毒品者，處無期徒刑或10年以上有期徒
刑，得併科新臺幣1千5百萬元以下罰金。